# 请教陈版主关于政府补贴资金问题

提问人：haiyangzhang 时间：2016-10-14 15:40:29
陈版主，请教你一个问题，现在A公司于政府B签订工业园区开发协议，约定按A公司实际投资成本加计30%利润作为工程计算款，在发开发的过程中，A公司获得了政府的扶持企业发展资金 1600 万和政府基础建设补贴资金 4000 万，A公司是专门为该项目设立，请教陈版主，这两笔款项是否可以计入政府应该应支付的工程结算款总额之内。

回答人：chenyiwei
这涉及到对合同条款的解释问题，应由政府B对此问题作出说明，以该政府的说明为准。我们不可能做出判断。